【裁判字號】    92,易,1551
【裁判日期】    920912
【裁判案由】    傷害
【裁判全文】
臺灣板橋地方法院刑事判決                        九十二年度易字第一五五一號
    公  訴  人  臺灣板橋地方法院檢察署檢察官
    被      告  丙○○
    選任辯護人  薛冰芸律師
右列被告因傷害案件，經檢察官提起公訴（九十二年度偵續字第七六號），本院判決
如左：
    主      文
丙○○傷害人之身體，處罰金肆仟元，如易服勞役，以參佰元折算壹日。
    事      實
一、丙○○為址設臺北縣新莊市○○路五十號一樓「青青小兒科診所」之醫師，於民
    國九十一年一月十二日十一時五十分許，因鄰居甲○○之姑丈將自用小客車停放
    在臺北縣新莊市○○路五十號旁空地，丙○○配偶彭詒青則自診所內走出詢問該
    車下午是否繼續停放，甲○○因認彭詒青干涉停車，心生不滿，至前開診所責問
    彭詒青而與之站立在臺北縣新莊市○○路五十號與五十二號間巷道發生爭執，丙
    ○○聞聲走出診所，基於傷害之故意，拳毆甲○○左上臂一下，致甲○○身體受
    有左上臂背側瘀傷四乘二公分傷害。
二、案經甲○○訴請臺灣板橋地方法院檢察署檢察官偵查起訴。
    理      由
一、訊之被告丙○○固不諱與告訴人手臂有所接觸，惟矢口否認有何傷害犯行，辯稱
    ：伊當時是見告訴人扭住其妻彭詒青右小指及無名指，始上前撥開告訴人之手，
    將兩人分開云云。經查：右揭事實，業據告訴人於警詢及偵審中指訴不移，核與
    證人即彼時於現場騎樓下目擊事件發生經過之鄰居乙○○結證所稱當日伊看到彭
    詒青與告訴人因停車位問題發生爭執，被告便從一樓診所內跑出來，動手捶了告
    訴人左上臂肩膀下來的位置一下等語（見偵查卷第三十頁反面，及本院九十二年
    七月十七日訊問筆錄）及證人徐賜於警詢時證稱被告見彭詒青與告訴人發生爭執
    ，即自診所衝出並以拳頭毆打告訴人等語（見偵查卷十三頁反面）相符，並有行
    政院衛生署台北醫院診斷證明書存卷可資佐證，應可信實。被告雖質以告訴人指
    訴遭毆打受傷部位係左上臂外側，與診斷證明書所載係「左上臂背側」不合云云
    ；惟查手臂面積不大，且外側與背側緊密相連，位置相差無幾，猝受毆擊，記憶
    難免有免模糊，無法分毫無失、且精確地指出受毆部位，而告訴人於本院訊問時
    ，亦當庭指出被毆打部位，且比對診斷證明書後認為無訛（見本院九十二年六月
    十六日訊問筆錄），是此些微之瑕疵，應無礙於事實之認定；此外，證人彭詒青
    於警詢及偵查中雖證稱：被告是看到告訴人扭住伊的手，始將告訴人手撥開，並
    無毆打告訴人等語（見偵查卷第十五頁反面、第二十四頁反面），及證人蔡陳金
    玉於偵查中亦證稱：伊看到被告拉開告訴人，並沒有打告訴人等語（見偵查卷第
    三十一頁），惟二人證言均肯認被告確有對告訴人施以腕力無疑，至於所述撥開
    告訴人手，或拉開告訴人云云，不僅互核不合，且應不致於使告訴人受有左上臂
    背側瘀傷四乘二公分傷害，衡情無非迴護之詞，均未可資無有利於被告事實認定
    之論據。綜上，被告丙○○所辯，無非避就卸責之詞，不足採信，本案事證明確
    ，被告犯行堪予認定，應依法論科。
二、核被告丙○○所為，係犯刑法第二百七十七條第一項之傷害罪。爰審酌被告為受
    有高等教育之醫師，見其妻與鄰居因停車問題發生糾紛，本應勸諭二人協議，如
    協議不諧，亦應循適法程序平和解決，卻反於法律及社會之期待，護妻心切，出
    手傷人，應予非難，兼衡被告係受配偶與告訴人發生紛爭之刺激，肇此犯行，所
    肇傷害非重，及犯後態度等一切情狀，量處如主文所示之刑，並諭知易服勞役之
    折算標準，資為懲儆。
據上論結，應依刑事訴訟法第二百九十九條第一項前段，刑法第二百七十七條第一項
、第四十二條第二項，罰金罰鍰提高標準條例第一項前段、第二條，判決如主文。
本案經檢察官謝岳龍到庭執行職務。
中      華      民      國    九十二    年      九      月     十二    日
                                   臺灣板橋地方法院刑事第六庭
                                        法  官  蔡  新  毅
右正本證明與原本無異。
如不服本判決，應於判決送達後十日內，向本院提出上訴狀，上訴於臺灣高等法院。
                                        書記官  謝  麗  秋
中      華      民      國    九十二    年      九      月     十二     日
※附錄本案論罪科刑主要法條全文※
中華民國刑法第二百七十七條（普通傷害罪）：
傷害人之身體或健康者，處三年以下有期徒刑、拘役或一千元以下罰金。
犯前項之罪因而致人於死者，處無期徒刑或七年以上有期徒刑；致重傷者，處三年以
上十年以下有期徒刑。


司法院資訊處製作；財團法人民間司法改革基金會備份。
